臺灣士林地方法院民事裁定　　　　　　100年度簡聲抗字第7號
再　抗告人　錦龍印刷實業股份有限公司
法定代理人　林錦龍
代　理　人　游開雄律師
上列再抗告人因與相對人沈孟秋間聲請停止執行事件，對於中華
民國100 年4 月28日本院所為100 年度簡聲抗字第7 號裁定，提
起再抗告，本院裁定如下：
    主  文
再抗告駁回。
再抗告訴訟費用新台幣壹仟元由再抗告人負擔。
    理  由
一、按對於簡易訴訟程序之第二審裁判，其上訴利益逾第466 條
    所定之額數者，當事人僅得以其適用法規顯有錯誤為理由，
    逕向最高法院提起上訴或抗告，民事訴訟法第436 條之2 第
    1 項定有明文。又按對於簡易訴訟程序之第二審裁判，提起
    第三審上訴或抗告，須經原裁判法院之許可。前項許可，以
    訴訟事件所涉及之法律見解具有原則上之重要性者為限。第
    1 項之上訴或抗告，為裁判之原法院認為應行許可者，應添
    具意見書，敘明合於前項規定之理由，逕將卷宗送最高法院
    ；認為不應許可者，應以裁定駁回其上訴或抗告，民事訴訟
    法第436 條之3 第1 項、第2 項、第3 項定有明文。
二、再抗告人之再抗告意旨
  (一)法院定擔保金額時，應斟酌債權人因停止執行可能遭受損害
    ，即債權人未能及時受償或利用標的物所受損害額。本件再
    抗告人於民國99年10月1 日即聲請強制執行，相對人刻意延
    至100 年2 月17日始具狀聲請停止執行，期間長達4 個月，
    再抗告人之債權因而延宕受償，此屬再抗告人所遭受損失。
    又案件繫屬各級法院尚有送達期間、移審、分案等期間，從
    嚴推估各審級以1 個月計算，至少有3 個月之久。原裁定徒
    以司法院頒布之各級法院辦案期限實施要點第2 點規定，以
    民事簡易庭程序之第一審審判案件期限為10個月，民事第二
    審審判案件期限為2 年，第三審審判案件期限為1 年，合計
    為3 年10個月，未審酌前開導致延宕受償之因素，自屬不當
    。
  (二)況民事訴訟法第427 條第2 項第6 款固規定，本於票據有所
    請求而涉訟者，適用簡易程序，惟同條第5 項復規定，第2
    項之訴訟，因案情繁雜者，法院得依當事人聲請，以裁定改
    用通常訴訟程序。本件相對人雖主張原裁定所示本票（下稱
    系爭本票）上之相對人姓名並非其親簽，其上印文亦非相對
    人所蓋印，惟並不否認系爭本票上有其配偶黃鴻仁共同簽署
    及用印。再抗告人已就黃鴻仁施行詐術騙取再抗告人新臺幣
    （下同）310 萬元及以系爭本票騙取再抗告人緩期清償等情
    ，向臺灣板橋地方法院檢察署提出告訴在案，案號為99年度
    核交字第1139號。據聞相對人亦以再抗告人及黃鴻仁共同涉
    嫌偽造系爭本票為由提出告訴，再抗告人將於近期反控相對
    人誣告。是相對人所提起之確認本票債權不存在之訴，案情
    顯非單純，係屬繁雜，實有改用通常訴訟程序審理之必要。
    故原裁定逕依前開實施要點規定民事簡易程序辦案期限，認
    定確認之訴審理期間僅為3 年10個月，有可議之處。是原裁
    定適用法規顯有錯誤，且所涉之法律見解具有原則上重要性
    ，請求廢棄原裁定並更為裁定等語。
三經查：
  (一)法院因必要情形或依聲請定相當並確實之擔保，為停止強制
    執行之裁定者，該擔保金額之多寡應如何認為相當，屬法院
    職權裁量之範圍，由法院定擔保金額時，自應斟酌該債權人
    因停止執行可能遭受之損害，即是債權人未能即時受償或利
    用該標的物所受之損害額，或其因另供擔保強制執行所受之
    損害額定之，在命為金錢給付之情形，係指債權人因停止執
    行延後受償，未能即時利用該款項，所可能遭受之損害而言
    。本件再抗告人以本院99年度司票字第308 號本票裁定為執
    行名義，聲請對相對人所有之不動產為強制執行，繫屬於本
    院99年度司執字第48587 號（下稱系爭執行事件），而相對
    人於100 年1 月24日向本院士林簡易庭提起確認本票債權不
    存在之訴，繫屬於本院士林簡易庭99年度士簡字第128 號等
    情，經本院依職權調取相關卷宗核閱無訛，是再抗告人因系
    爭執行事件停止執行所可能蒙受之損害，即為停止期間所發
    生之遲延利息無法受償。
  (二)至於停止執行期間為何？則視兩造間之確認本票債權不存在
    訴訟何時確定，惟該訴訟何時得確定，本非在確定前可精密
    計算，故以司法院頒訂之各級法院辦案期限實施要點為參考
    ，作為預估延宕期間之標準，並無違誤。再抗告人以相對人
    於執行事件已開始四個月始提起確認之訴，因此延宕時間可
    能更久云云，洵屬無據。再抗告人雖復認為上開確認本票債
    權不存在訴訟因繁雜應改用通常訴訟程序，故預估延宕期間
    之標準，不應以一審10個月為計算標準云云。惟經調閱本院
    99年度士簡字第128 號確認債權不存在事件卷宗，並無當事
    人聲請改依通常程序進行，再抗告人指摘本院用以預估停止
    執行期間之計算標準有誤，亦屬無據。
  (三)綜上，本院100 年4 月28日本院所為100 年度簡聲抗字第7
    號裁定並無適用法規錯誤之情形。再抗告人之抗告理由均係
    指摘本院上開裁定所為更正之擔保金額仍過低，而非以上開
    裁定適用法規有何錯誤為指摘，再抗告人之再抗告，已難謂
    與法相符。況法院審酌擔保金金額應為法院職權裁量事項，
    亦非當事人得任意指摘，且本院上開裁定，亦已就再抗告人
    因系爭執行事件停止執行所可能蒙受損害加以考量而提高原
    裁定本院士林簡易庭100 年度士簡聲字第14裁定所定之擔保
    金額度。再抗告人再以陳詞指摘上開裁定所定之擔保金過低
    ，顯無理由，應駁回之。
四依民事訴訟法第436 之3 第3 項後段裁定如主文。
中    華    民    國   100    年    6     月    6     日
                  民事第一庭  審判長法  官  俞慧君
                                    法  官  孫曉青
                                    法  官  黃珮禎
以上正本證明與原本無異。
如不服本裁定，僅得於收受本裁定正本送達後10日內，以適用法
規顯有錯誤為理由，向本院提出再抗告狀（須繳納再抗告裁判費
新臺幣1,000 元，並附繕本一份）。再抗告時應提出委任律師或
具有律師資格之人之委任狀；委任有律師資格者，另應附具律師
資格證書及釋明委任人與受任人間有民事訴訟法第466 條之1 第
1 項但書或第2 項所定關係之釋明文書影本。
中    華    民    國   100    年    6     月    9     日
                                    書記官  陳韻如